Inventaris van het archief van de Tweede Kamer der Staten-Generaal, 1815-1945
Nationaal Archief, Den Haag
- Ingekomen bescheiden van particulieren en lagere overheden, 4.
  - Verzoekschriften, 4.1
    - Verzoekschriften, petities en adressen over de jaren 1815-1919, 1815-1940; 974-1349, 3471-3478; 367 pakken en 10 omslagen, 4 delen en 1 stuk
      - 1890-1891 (520-758) 3 mrt.-28 mei 1891, jachtwetgeving, 1183
      - 1891-1892 (1-189) 15 sep. 1891-3 mrt. 1892, 1184
      - 1891-1892 (190-391) 4 mrt.-26 juli 1892, 1185
      - 1892-1893 (1-179) 22 sep. 1892-28 feb. 1893, 1186
      - 1892-1893 (180-345) 28 feb.-16 aug. 1893, 1187
      - 1893-1894 (1-289) 22 sep. 1893-20 feb. 1894, 1188
      - 1893-1894 (290-377) 20 feb.-9 mrt. 1894, 1189
      - 1894 (1-84) 16 mei-28 juni 1894, 1190
      - 1894-1895 (1-219) 18 sep.-20 nov. 1894, 1191
      - 1894-1895 (220-569) 20 nov. 1894-22 jan. 1895, Staatscommissie ter voorbereiding van een pensioenverzekering voor de oude werkman, 1192
      - 1894-1895 (570-909) 22 jan.-26 feb. 1895, heffing van invoerrechten op granen, 1193
      - 1894-1895 (910-1168) 26 feb.-10 sep. 1895, 1194
      - 1895-1896 (1-29) 19 sep.-10 okt. 1895, grenswijziging tussen Amsterdam en Nieuwer-Amstel, 1195
      - 1895-1896 (30-109) 10 okt.-3 dec. 1895, grenswijziging tussen Amsterdam en Nieuwer-Amstel, 1196
      - 1895-1896 (110-389) 3 dec. 1895-19 juni 1896, 1197
        Nrs. 121, 176 en 191 met kaarten.
      - 1896-1897 (1-179) 17 sep.-17 dec. 1896, 1198
        Nrs. 137 en 170 met kaarten.
      - 1896-1897 (180-356) 18 dec. 1896-8 april 1897, 1199
      - 1897-1898 (1-149) 24 sep.-7 dec. 1897, 1200
        Nr. 120 met foto.
      - 1897-1898 (150-319) 7 dec. 1897-16 juli 1898, 1201
      - 1898-1899 (1-279) 23 sep. 1898-21 feb. 1899, 1202
      - 1898-1899 (280-539) 21 feb.-25 apr. 1899, 1203
        Nr. 340 met kaart.
      - 1898-1899 (540-919) 25 apr. 1899, invoering van de leerplicht, 1204
      - 1898-1899 (920-1189) 25 apr. 1899, invoering van de leerplicht, 1205
      - 1898-1899 (1190-1459) 25 apr.-3 mei 1899, invoering van de leerplicht, 1206
      - 1898-1899 (1460-1718) 3 mei-22 juni 1899, invoering van de leerplicht, 1207
      - 1899-1900 (1-349) 21 sep. 1899-28 feb. 1900, 1208
        Nr. 49 met foto's.
      - 1899-1900 (350-592) 28 feb.-28 juni 1900, 1209
        Nr. 587 met kaarten.
      - 1900-1901 (1-359) 20 sep.-18 okt. 1900, 1210
      - 1900-1901 (360-669) 18 okt. 1900-12 feb. 1901, wijziging van de Drankwet, 1211
      - 1900-1901 (669-729) 12-26 feb. 1901, wijziging van de Drankwet, 1212
      - 1900-1901 (730-963) 12 feb.-15 mei 1901, 1213
      - 1901-1902 (1-159) 20 sep. 1901-18 feb. 1902, 1214
      - 1901-1902 (160-311) 18 feb.-9 sep. 1902, 1215
        Nr. 260 met kaarten.
      - 1902-1903 (1-169) 18 sep. 1902-24 feb. 1903, 1216
        Nr. 24 met kaarten, nr. 29 met foto.
      - 1902-1903 (170-469) 24 feb.-2 juli 1903, 1217
      - 1902-1903, betuigingen ter afkeuring van de petitie tegen de voorgestelde aanvullingen van het Wetboek van Strafrecht; provincies Noord-Holland en Zuid-Holland, 1218
      - 1902-1903, betuigingen ter afkeuring van de petitie tegen de voorgestelde aanvullingen van het Wetboek van Strafrecht; overige provincies, 1219
      - 1902-1903, betuigingen van steun aan de petitie tegen de voorgestelde aanvullingen van het Wetboek van Strafrecht; nrs. 1-670, 1220
      - 1902-1903, betuigingen van steun aan de petitie tegen de voorgestelde aanvullingen van het Wetboek van Strafrecht; nrs. 671-1395, 1221
      - 1903-1904 (1-209) 17 sep.-18 dec. 1903, wijziging Drankwet, 1222
        Nrs. 9 en 171 met kaarten.
      - 1903-1904 (210-379) 19 dec. 1903-24 mrt. 1904, wijziging Drankwet, 1223
      - 1903-1904 (380-558) 24 mrt.-30 juni 1904, 1224
      - 1903-1904, adhesiebetuigingen bij het adres nr. 390 van het Uitvoerend Drankwet Comité; Aalsum t/m ter Idzardt, 1225
      - 1903-1904, adhesiebetuigingen bij het adres nr. 390 van het Uitvoerend Drankwet Comité; Irnsum t/m Zwijndrecht, 1226
      - 1903-1904, adhesiebetuigingen bij het adres nr. 390 van het Uitvoerend Drankwet Comité; diverse verenigingen en comités, 1227
      - 1904-1905 (1-149) 22 sep.-30 nov. 1904, 1228
      - 1904-1905 (150-301) 30 nov. 1904-18 mei 1905, 1229
      - 1905-1906 (1-139) 22 sep. 1905-13 feb. 1906, 1230
      - 1905-1906 (140-269) 13 feb.-16 mrt. 1906, 1231
      - 1905-1906 (270-458) 20 mrt.-30 juni 1906, 1232
      - 1906-1907 (1-109) 19 sep.-9 nov. 1906, 1233
      - 1906-1907 (110-219) 13 nov. 1906-29 jan. 1907, 1234
      - 1906-1907 (220-358) 29 jan.-28 juni 1907, 1235
        Nr. 248 met tekening.
      - 1907-1908 (1-229) 18 sep.-12 dec. 1907, 1236
        Nr. 87 met tekening.
      - 1907-1908 (230-446) 12 dec. 1907-30 juni 1908, 1237
        Nrs. 264 en 344 met kaarten.
      - 1908-1909 (1-179) 16 sep. 1908-16 feb. 1909, 1238
      - 1908-1909 (180-334) 16 feb.-16 sep. 1909, 1239
        Nr. 253 met kaart.
      - 1909-1910 (1-219) 21 sep. 1909-15 feb. 1910, 1240
        Nr. 161 met kaart.
      - 1909-1910 (220-384) 15 feb.-23 juni 1910, 1241
      - 1910-1911 (1-159) 21 sep.-28 nov. 1910, 1242
        Nr. 135 met kaart.
      - 1910-1911 (160-309) 28 nov. 1910-8 mrt. 1911, 1243
      - 1910-1911 (310-470) 9 mrt.-17 mei 1911, 1244
      - 1910-1911 (470-549) 19-30 mei 1911, wetsontwerp tot heffing van een debietrecht op tabak; wetsontwerp tot bescherming van alle in 't wild levende vogels, 1245
      - 1910-1911 (550-775) 30 mei-5 juli 1911, 1246
      - 1911-1912 (1-239) 20 sep.-27 okt. 1911, 1247
        Nr. 190 met foto's.
      - 1911-1912 (240-479) 27 okt. 1911-19 mrt. 1912, 1248
        Nr. 291 met foto.
      - 1911-1912 (480-636) 19 mrt.-9 juli 1912, 1249
        Nr. 561 met tekening.
      - 1912-1913 (1-129) 18 sep.-2 dec. 1912, 1250
      - 1912-1913 (130-318) 2 dec. 1912-14 mei 1913, 1251
      - 1913-1914 (1-289) 18 sep.-22 dec. 1913, 1252
        Nr. 54 met tekeningen.
      - 1913-1914 (290-536) 23 dec. 1913-26 aug. 1914, 1253
        Nr. 532 met foto's.
      - 1913-1914, adhesiebetuigingen bij petitie nr. 39 inzake de vrijheid in de uitoefening van geneeskunst; nr. 1-211, 1254
      - 1913-1914, adhesiebetuigingen bij petitie nr. 39 inzake de vrijheid in de uitoefening van geneeskunst; nr. 212-409, 1255
      - 1914-1915 (1-139) 16 sep. 1914-26 jan. 1915, 1256
      - 1914-1915 (140-328) 26 jan.-22 juli 1915, 1257
      - 1915-1916 (1-189) 22 sep.-20 dec. 1915, 1258
      - 1915-1916 (190-349) 20 dec. 1915-29 mrt. 1916, 1259
      - 1915-1916 (350-560) 4 apr.-28 juli 1916, 1260
      - 1916-1917 (1-139) 20 sep.-9 nov. 1916, 1261
      - 1916-1917 (140-299) 9 nov. 1916-1 feb. 1917, 1262
      - 1916-1917 (300-457) 2 feb.-23 mei 1917, 1263
      - 1917 (1-192) 4-31 juli 1917, 1264
      - 1917-1918 (1-99) 19 sep-20 nov. 1917, 1265
      - 1917-1918 (100-109) 20 nov.-21 nov. 1917, wetsontwerp betreffende de beperking van zondagsarbeid en nachtarbeid, 1266
      - 1917-1918 (110-399) 21 nov. 1917-12 feb. 1918, 1267
        Nr. 229 met kaart, nr. 273 met foto.
      - 1917-1918 (400-669) 13 feb.-14 mei 1918, 1268
      - 1917-1918 (670-859) 14 mei-10 juli 1918, 1269
        Nr. 727 met kaart.
      - 1918-1919 (1-269) 1 okt. 1918-24 jan. 1919, 1270
      - 1918-1919 (270-499) 28 jan.-20 mrt. 1919, Lager Onderwijswet, 1271
      - 1918-1919 (500-799) 25 mrt.-2 juli 1919, Lager Onderwijswet, 1272
      - 1918-1919 (800-881) 2 juli-12 sep. 1919, 1273
      - 1918-1919, adhesiebetuigingen aan J.R. Falk voor zijn plan tot verhoging van pensioenen van Indische ambtenaren, 1274
      - 1919-1920 (1-209) 18 sep.-18 dec. 1919, Lager Onderwijswet, 1275
        Nr. 170 met kaarten.
      - 1919-1920 (210-469) 19 dec. 1919-23 mrt. 1920, 1276
        Nr. 401 met kaarten.
      - 1919-1920 (470-776) 23 mrt.-2 juli 1920, 1277
      - 1920-1921 (1-199) 23 sep.-9 nov. 1920, 1278
      - 1920-1921 (200-299) 10 nov.-16 dec. 1920, 1279
      - 1920-1921 (300-329) 16 dec. 1920-8 feb. 1921, 1280
      - 1920-1921 (330-549) 8 feb.-22 apr. 1921, 1281
      - 1920-1921 (550-748) 22 apr.-16 sep. 1921, 1282
      - 1921-1922 (1-259) 22 sep. 1921-15 feb. 1922, 1283
      - 1921-1922 (260-473) 15 feb.-12 mei 1922, 1284
        Nr. 378 met kaarten.
      - 1922 (1-61) 27 juli 1922, 1285
        Nr. 41 met tekening.
      - 1922-1923 (1-179) 21 sep.-28 nov. 1922, 1286
      - 1922-1923 (180-399) 28 nov. 1922-1 mrt. 1923, 1287
      - 1922-1923 (400-429) 1-13 mrt. 1923, Comité van Actie inzake de Belastingen te Batavia, 1288
      - 1922-1923 (430-598) 13 mrt.-28 juni 1923, 1289
      - 1922-1923, adhesiebetuigingen bij het adres nr. 431, gericht tegen de Jachtwet; deel 1, 1290
      - 1922-1923, adhesiebetuigingen bij het adres nr. 431, gericht tegen de Jachtwet; deel 2, 1291
      - 1922-1923, adhesiebetuigingen bij het adres nr. 431, gericht tegen de Jachtwet; deel 3, 1292
      - 1923-1924 (1-199) 20 sep. 1923-15 jan. 1924, 1293
        Nr. 153 met tekening.
      - 1923-1924 (200-419) 18 jan.-5 mrt. 1924, 1294
      - 1923-1924 (420-699) 7 mrt.-4 juli 1924, 1295
        Nr. 548 met tekening.
      - 1924-1925 (1-229) 18 sep.-4 nov. 1924, 1296
      - 1924-1925 (230-389) 5 nov.1924-10 feb. 1925, 1297
        Nr. 365 met tekening.
      - 1924-1925 (390-609) 10 feb.-10 mrt. 1925, 1298
      - 1924-1925 (610-789) 10-26 mrt. 1925, invoering zomertijd, 1299
      - 1924-1925 (790-1054) 26 mrt.-28 mei 1925, 1300
        Nr. 1034 met tekening.
      - 1925-1926 (1-229) 18 sep. 1925-16 mrt. 1926, 1301
        Nr. 155 met tekening.
      - 1925-1926 (230-486) 16 mrt.-2 juli 1926, 1302
      - 1926-1927 (1-189) 23 sep.-26 nov. 1926, 1303
        Nr. 46 met foto's, nr. 127 met tekeningen.
      - 1926-1927 (190-391) 30 nov. 1926-17 juni 1927, 1304
        Nrs. 241 en 260 met tekeningen.
      - 1927-1928 (1-239) 22 sep.-1 dec. 1927, 1305
      - 1927-1928 (240-599) 1 dec. 1927-6 mrt. 1928, 1306
      - 1927-1928 (600-802) 6 mrt.-15 juni 1928, 1307
      - 1928-1929 (1-299) 20 sep.-4 dec. 1928, 1308
      - 1928-1929 (300-469) 4 dec. 1928-12 mrt. 1929, 1309
        Nr. 386 met tekening en foto's
      - 1928-1929 (470-509) 12-14 mrt. 1929, wetsontwerp tot wijzigiging der Ziektewet, 1310
      - 1928-1929 (510-732) 14 mrt.-17 mei 1929, 1311
      - 1929-1930 (1-389) 20 sep.-16 okt. 1929, 1312
      - 1929-1930 (390-669) 16 okt. 1929-25 feb. 1930, verzoek om schadevergoedingen voor mobilisatieslachtoffers, 1313
      - 1929-1930 (670-949) 25 feb.-27 mei 1930, 1314
      - 1929-1930 (950-1860) 27 mei 1930, bouw zendersysteem door de A.V.R.O., of wijziging Zendtijd-besluit, 1315
      - 1929-1930 (1861-2593) 27 mei-2 juli 1930, bouw zendersysteem door de A.V.R.O., of wijziging Zendtijd-besluit, 1316
      - 1930-1931 (1-179) 18 sep.-11 nov. 1930, 1317
      - 1930-1931 (180-409) 11 nov. 1930-26 mrt. 1931, 1318
      - 1930-1931 (410-592) 26 mrt.-19 juni 1931, 1319
      - 1931-1932 (1-259) 17 sep.-17 nov. 1931, 1320
        Nr. 133 met tekening.
      - 1931-1932 (260-449) 17 nov. 1931-8 mrt. 1932, 1321
      - 1931-1932 (450-584) 8 mrt.-24 juni 1932, 1322
        Nr. 568 met tekening.
      - 1932-1933 (1-199) 22 sep.-25 okt. 1932, 1323
        Nrs. 11, 64 en 65 met tekeningen.
      - 1932-1933 (200-629) 25 okt.-11 nov. 1932, 1324
      - 1932-1933 (630-1179) 11-22 nov. 1932, wijziging van de Lager Onderwijswet 1920, 1325
      - 1932-1933 (1180-1499) 22 nov.-21 dec. 1932, wijziging van de Lager Onderwijswet 1920, 1326
      - 1932-1933 (1500-1778) 21 dec. 1932-19 apr. 1933, 1327
      - 1932-1933, betuigingen van steun aan de petitie tegen de voorstellen van de Commissie-Welter inzake bedrijfsauto-belasting, nrs. 1-531, 1328
      - 1932-1933, betuigingen van steun aan de petitie tegen de voorstellen van de Commissie-Welter inzake bedrijfsauto-belasting, nrs. 532-1010, 1329
      - 1932-1933, betuigingen van steun aan de petitie tegen de voorstellen van de Commissie-Welter inzake bedrijfsauto-belasting, nrs. 1011-1464, 1330
      - 1932-1933, betuigingen van steun aan de petitie tegen de voorstellen van de Commissie-Welter inzake bedrijfsauto-belasting, nrs. 1465-1911, 1331
      - 1933 (1-196) 9 mei-13 sep. 1933, 1332
        Nrs. 17-49 ontbreken.
      - 1933-1934 (1-209) 21 sep. 1933-13 feb. 1934, 1333
      - 1933-1934 (210-549) 13 feb.-17 apr. 1934, 1334
        Nr. 251 met tekening.
      - 1933-1934 (550-728) 17 apr.-12 juli 1934, 1335
        Nr. 584 met tekeningen
      - 1934-1935 (1-249) 20 sep.-27 nov. 1934, 1336
        Nr. 33 met tekening.
      - 1934-1935 (250-459) 28 nov. 1934-9 apr. 1935, 1337
        Nr. 329 met tekening.
      - 1934-1935 (460-694) 9 apr.- 23 juli 1935, 1338
      - 1935-1936 (1-209) 19 sep.-10 dec. 1935, 1339
      - 1935-1936 (210-369) 11 dec. 1935-5 mei 1936, 1340
        Nr. 253 met foto's.
      - 1935-1936 (370-497) 5 mei-8 juli 1936, 1341
      - 1936-1937 (1-169) 17 sep.-10 nov. 1936, 1342
      - 1936-1937 (170-328) 10 nov. 1936-19 mrt. 1937, 1343
      - 1937 (1-34) 1-11 juni 1937, 1344
      - 1937-1938 (1-109) 23 sep.-16 nov. 1937, 1345
        Nrs. 2 en 12 met tekeningen.
      - 1937-1938 (110-319) 16 nov. 1937-21 juni 1938, 1346
      - 1938-1939 (1-209) 22 sep. 1938-7 feb. 1939, 1347
      - 1938-1939 (210-408) 7 feb.-13 sep. 1939, 1348
      - 1939-1940 (1-165) 21 sep. 1939-9 mei 1940, 1349
      - Hydrografische en topografische kaarten van de noordelijke en zuidelijke helft van het polderdistrict de Overbetuwe in 1871, behoren bij het verzoekschrift nr. 276 uit het zittingsjaar 1877-1878, 1878, 3471; 1 omslag
      - Adhesiebetuigingen bij het verzoekschrift van H. van der Velden inzake het al dan niet toelaten van D. de Klerk tot lid van de Tweede Kamer, 1901, 3472; 1 deel
      - Bijlagen bij het petitionnement voor zondagsrust door het Comité voor Zondagsrust te Delft, behoren bij het verzoekschrift nr. 96 uit het zittingsjaar 1906-1907, 1906, 3473; 1 pak
      - Adhesiebetuigingen bij het adres nr. 385 zitting 1907-1908, 1907-1908, 3474-3475; 2 delen
        - Noord-Holland, 3474
        - Overige provincies, 3475
          Zuid-Holland ontbreekt.
      - Verzoekschrift van ingezetenen van Batavia aan het Comité Indië Weerbaar om Nederlands Indië in staat van weerbaarheid te brengen, gedrukt, 1916, 3476; 1 stuk
      - Bijlagen bij het verzoekschrift van handelaren in hengelsport- en aanverwante artikelen tot niet aanneming van art. 17 der voorgestelde wijziging der Visserijwet, behoren bij het verzoekschrift nr. 298 uit het zittingsjaar 1926-1927, 1927, 3477; 1 pak
      - Adhesiebetuigingen met de actie van het AVRO-Comité, behoren bij het verzoekschrift nr. 106 uit het zittingsjaar 1930-1931, 1930, 3478; 1 deel
  - Verslagen op de verzoekschriften, 4.2
    - Verslagen op de verzoekschriften, uitgebracht door de commissie voor de verzoekschriften, 1815-1940; 1350-1481; 73 pakken en 59 omslagen
      - 1815-1816, 1350
      - 1816-1817, 1351
      - 1817-1818, 1352
      - 1818-1819, 1353
      - 1819-1820, 1354; omslag
      - 1820-1821, 1355; omslag
      - 1821-1822, 1356
      - 1823-1824, 1357; omslag
      - 1825-1826, 1358; omslag
      - 1827-1828, 1359
      - 1828-1829, 1360
      - 1829-1830, 1361
      - 1830, 1362; omslag
      - 1830-1831, 1363; omslag
      - 1831-1832, 1364
      - 1832-1833, 1365
      - 1833-1834, 1366; omslag
      - 1834-1835, 1367
      - 1835-1836, 1368
      - 1836-1837, 1369; omslag
      - 1837-1838, 1370; omslag
      - 1838-1839, 1371; omslag
      - 1839-1840, 1372; omslag
      - 1840, 1373; omslag
      - 1840-1841, 1374
      - 1841-1842, 1375
      - 1842-1843, 1376
      - 1843-1844, 1377
      - 1844-1845, 1378
      - 1845-1846, 1379; omslag
      - 1846-1847, 1380
      - 1847-1848, 1381
      - 1848-1849, 1382; omslag
      - 1849, 1383
      - 1849-1850, 1384
      - 1850-1851, 1385
      - 1851-1852, 1386
      - 1852-1853, 1387; omslag
      - 1853, 1388; omslag
      - 1853-1854, 1389
      - 1854-1855, 1390
      - 1855-1856, 1391
      - 1856-1857, 1392; omslag
      - 1857-1858, 1393; omslag
      - 1858-1859, 1394
      - 1859-1860, 1395
      - 1860-1861, 1396
      - 1861-1862, 1397
      - 1862-1863, 1398
      - 1863-1864, 1399
      - 1864-1865, 1400
      - 1865-1866, 1401
      - 1866-1867, tweede zitting, 1402; omslag
        Eerste zitting ontbreekt.
      - 1867-1868, eerste zitting, 1403; omslag
      - 1867-1868, tweede zitting, 1404; omslag
      - 1868-1869, 1405
      - 1869-1870, 1406
      - 1870-1871, 1407
      - 1871-1872, 1408
      - 1872-1873, 1409
      - 1873-1874, 1410
      - 1874-1875, 1411
      - 1875-1876, 1412
      - 1876-1877, 1413
      - 1877-1878, 1414
      - 1878-1879, 1415; omslag
      - 1879-1880, 1416; omslag
      - 1880-1881, 1417; omslag
      - 1881-1882, 1418; omslag
      - 1882-1883, 1419; omslag
      - 1883-1884, 1420; omslag
      - 1884-1885, tweede zitting, 1421; omslag
      - 1885-1886, 1422
      - 1886, 1423; omslag
      - 1886-1887, 1424
      - 1887-1888, 1425; omslag
      - 1888, 1426; omslag
      - 1888-1889, 1427
      - 1889-1890, 1428
      - 1890-1891, 1429; omslag
      - 1891-1892, 1430; omslag
      - 1892-1893, 1431
      - 1893-1894, 1432; omslag
      - 1894, 1433; omslag
      - 1894-1895, 1434
      - 1895-1896, 1435; omslag
      - 1896-1897, 1436
      - 1897-1898, 1437; omslag
      - 1898-1899, 1438
      - 1899-1900, 1439
      - 1900-1901, 1440
      - 1901-1902, 1441
      - 1902-1903, 1442
      - 1903-1904, 1443
      - 1904-1905, 1444
      - 1905-1906, 1445
      - 1906-1907, 1446
      - 1907-1908, 1447
      - 1908-1909, 1448; omslag
      - 1909-1910, 1449
      - 1910-1911, 1450
      - 1911-1912, 1451
      - 1912-1913, 1452; omslag
      - 1913-1914, 1453; omslag
      - 1914-1915, 1454; omslag
      - 1915-1916, 1455; omslag
      - 1916-1917, 1456; omslag
      - 1917, 1457; omslag
      - 1917-1918, 1458; omslag
      - 1918-1919, 1459; omslag
      - 1919-1920, 1460; omslag
      - 1920-1921, 1461
      - 1921-1922, 1462
      - 1922-1923, 1463
      - 1923-1924, 1464
      - 1924-1925, 1465
      - 1925-1926, 1466
      - 1926-1927, 1467; omslag
      - 1927-1928, 1468
      - 1928-1929, 1469; omslag
      - 1929-1930, 1470
      - 1930-1931, 1471
      - 1931-1932, 1472; omslag
      - 1932-1933, 1473; omslag
      - 1933, 1474; omslag
      - 1933-1934, 1475; omslag
      - 1934-1935, 1476; omslag
      - 1935-1936, 1477; omslag
      - 1936-1937, 1478; omslag
      - 1937-1938, 1479; omslag
      - 1938-1939, 1480; omslag
      - 1939-1940, 1481; omslag
  - Lijsten van verzoekschriften, 4.3
    - Lijsten van verzoekschriften, 1846-1930; 1482-1494; 8 delen en 5 omslagen
      - 1846-1847, 1482; omslag
      - 1847-1848, 1483; omslag
      - 1849, 1484; omslag
      - 1849-1850, 1485; omslag
      - 1850-1851, 1486; omslag
      - 1853-1854 - 1859-1860, 1487
      - 1860-1861 - 1869-1870, 1488
      - 1870-1871 - 1879-1880, 1489
      - 1880-1881 - 1889-1890, 1490
      - 1890-1891 - 1899-1900, 1491
      - 1900-1901 - 1909-1910, 1492
      - 1910-1911 - 1919-1920, 1493
      - 1920-1921 - 1929-1930, 1494
  - Klappers op de verzoekschriften, 4.4
    - Klappers op de verzoekschriften, 1856-1940; 1495-1508; 14 pakken
      - 1856-1857 - 1859-1860, 1495
      - 1860-1861 - 1864-1865, 1496
      - 1865-1866 - 1871-1872, 1497
      - 1872-1873 - 1878-1879, 1498
      - 1887-1888 - 1893-1894, 1499
      - 1894 - 1898-1899, 1500
      - 1899-1900 - 1903-1904, 1906-1907, 1501
      - 1909-1910 - 1912-1913, 1502
      - 1913-1914 - 1917, 1503
      - 1917-1918, 1919-1920 - 1920-1921, 1504
      - 1921-1922 - 1923-1924, 1505
      - 1924-1925 - 1927-1928, 1506
      - 1928-1929 - 1930-1931, 1933-1934, 1507
      - 1935-1936 - 1939-1940, 1508
  - Geschriften, 4.5
    - Overige ingekomen stukken, adhesiebetuigingen, 1822-1940; 1509-1555; 46 pakken en 1 omslag
      - 1822-1860 aug., 1509
      - 1860 nov.-1875 apr., 1510
      - 1875 okt.-1900 apr., 1511
      - 1900 dec.-1907 sep., 1512
      - 1907 okt.-1908 juni, 1513
      - 1908 aug.-1910 juni, 1514
      - 1910 sep.-1911 juli, 1515
      - 1911 sep.-1912 feb., 1516
      - 1912 mrt.-juli, 1517
      - 1912 sep.-1913, 1518
      - 1914 jan.-mrt., 1519
      - 1914 apr.-aug., 1520
      - 1914 sep.-1915 okt., 1521
      - 1915 nov.-1916 apr., 1522
      - 1916 mei-1917 mrt., 1523
      - 1917 apr.-1918 jan., 1524
      - 1918 feb.-mei, 1525
      - 1918 juni-1919 feb., 1526
      - 1919 mrt.-dec., 1527
      - 1920 jan.-mrt, 1528
      - 1920 apr.-juli, 1529
      - 1920 sep.-dec., 1530
      - 1921 jan.-sep., 1531
      - 1921 okt.-dec., 1532; omslag
      - 1922 jan.-mei, 1533
      - 1922 juli-dec., 1534
      - 1923, 1535
      - 1924 jan.-juli, 1536
      - 1924 sep.-dec., 1537
      - 1925 jan.-mei, 1538
      - 1925 sep.-dec., 1539
      - 1926, 1540
      - 1927, 1541
      - 1928, 1542
      - 1929 feb.-mei, 1543
      - 1929 sep.-dec., 1544
      - 1930, 1545
      - 1931 jan.-juni, 1546
      - 1931 sep.-dec., 1547
      - 1932 mrt.-okt., 1548
      - 1932 nov.-1933 apr., 1549
      - 1933 mei-dec., 1550
      - 1934, 1551
      - 1935, 1552
      - 1936, 1553
      - 1937-1938 juni, 1554
      - 1938 sep.-1940 mei, 1555
  - Terzijde gelegde stukken, 4.6
    - Terzijde gelegde stukken, 1829-1940; 1556-1562; 7 pakken
      - 1829-1914, 1556
      - 1915-1920, 1557
      - 1921-1928, 1558
      - 1929-1940, 1559
      - W.R. Hora Adema, 1893-1914, 1560
      - H. Steenkamer, 1923-1926, 1561
      - H. Steenkamer (briefkaarten), 1927-1934, 1562
- Wetsontwerpen, nominaties, verslagen en vragen, 5.
  - Stukken opgemaakt door de Kamer, 5.1
    - Stukken opgemaakt door de Kamer bij de behandeling van ontwerpen van wet, voor en tijdens de plenaire vergaderingen, 1815-1940; 1563-1790, ---; 205 pakken en 23 omslagen
      Tot 1848 hebben de nummers een relatie met de gedrukte stukken. De nummers hebben geen relatie met de Handelingen. Met hiaten.
      - 1815-1816, 1563
      - 1816-1817, 1564; omslag
      - 1817-1818 (2-8), 1565
      - 1817-1818 (9), 1566
      - 1817-1818 (12-27 en stukken van onderscheidene aard), 1567
      - 1818-1819, ---
        Dit bestanddeel zou in Brussel achtergebleven zijn, en dan berusten in het archief van de Kamer van Volksvertegenwoordigers (ID-nr. 1.742).
      - 1819-1820, 1568
        Stukken betreffende de behandeling van het ontwerp van Wet op de Schutterij berusten in het archief van de Kamer van Volksvertegenwoordigers in België te Brussel, met ID-nr. 31 en lijstnr. 7.
      - 1820-1821, 1569; omslag
      - 1821-1822, 1570
      - 1822-1823, 1571; omslag
      - 1823-1824, 1572
      - 1824-1825, 1573; omslag
      - 1825-1826, 1574
      - 1826-1827, 1575; omslag
      - 1827-1828, 1576
      - 1829-1830, 1577
      - 1830, 1578; omslag
      - 1830-1831, 1579
      - 1831-1832, 1580
      - 1832-1833, 1581
      - 1833-1834, 1582
      - 1834-1835, 1583
      - 1835-1836 (2-5), 1584
      - 1835-1836 (7-13), 1585
      - 1836-1837, 1586
      - 1837-1838, 1587
      - 1838-1839, 1588
      - 1839-1840 (1-7), 1589
      - 1839-1840 (9-28), 1590
      - 1840, 1591
      - 1840-1841 (1-4), 1592
      - 1840-1841 (5-16), 1593
      - 1840-1841 (17-26 en stukken van onderscheidene aard), 1594
      - 1841-1842, 1595
      - 1842-1843 (1-13), 1596
      - 1842-1843 (14-28), 1597
      - 1843-1844, 1598
      - 1844-1845 (1-10), 1599; omslag
      - 1844-1845 (11-33), 1600
      - 1845-1846, 1601
      - 1846-1847, 1602
      - 1847-1848 (1-43), 1603
      - 1847-1848 (44-64), 1604
      - 1848-1849, 1605; omslag
      - 1849 (1-21), 1606
      - 1849 (22-47), 1607
      - 1849-1850, 1608
      - 1850-1851 (1-56), 1609
      - 1850-1851 (57-129), 1610
      - 1851-1852 (1-43), 1611
      - 1851-1852 (45-127), 1612
      - 1852-1853 (1-43), 1613
      - 1852-1853 (45-89), 1614
      - 1853, 1615
      - 1853-1854 (1-38), 1616
      - 1853-1854 (39-103), 1617
      - 1854-1855 (1-21), 1618